【裁判字號】    90,上易,618
【裁判日期】    900129
【裁判案由】    家庭暴力防治法
【裁判全文】
臺灣高等法院高雄分院刑事判決          九十年度上易字第六一八號
    上  訴  人  台灣高雄地方法院檢察署檢察官
    被      告  甲○○
右上訴人因被告家庭暴力防治法案件，不服臺灣高雄地方法院九十年度易字第六八號
中華民國九十年一月二十九日第一審判決（起訴案號：臺灣高雄地方法院檢察署八十
九年度偵字第二０八四五號），提起上訴，本院判決如左：
      主      文
原判決撤銷。
本件免訴。
      理      由
一、公訴意旨略以：甲○○於民國（下同）八十九年九月四日十八時四十五分許，在
    高雄縣旗山鎮○○街五一號住處內，明知臺灣高雄地方法院於八十九年八月二十
    九日，業已核發民事暫時保護令，禁止其對於其妻乙○○○實施身體或精神上不
    法之侵害，竟因懷疑其妻乙○○○有外遇，基於恐嚇之犯意，對乙○○○出言恐
    嚇謂：要將乙○○○打死，並要其搬出去等語，致乙○○○心生畏懼，違反前開
    法院所核發之民事暫時保護令，經被害人劉鳳珠告訴，認甲○○涉犯刑法第三百
    零五條之恐嚇危害安全罪及家庭暴力防治法第五十條第一款之罪嫌云云。
二、按案件曾經判決確定者，應諭知免訴之判決，刑事訴訟法第三百零二條第一款定
    有明文。經查本件被告甲○○前涉嫌於八十九年十月六日二十一時五十分許，在
    高雄縣旗山鎮○○街五一號毆打其妻子乙○○○致其受傷，同時違反法院日前於
    八十九年八月二十九日以八十九年度暫家護字第二○七號核發禁止其對於其妻子
    乙○○○實施身體或精神上不法之侵害之民事暫時保護令，所涉之違反家庭暴力
    防治法案件，業經臺灣高雄地方法院檢察署檢察官於八十九年十一月三十日提起
    公訴，並於九十年一月三日繫屬臺灣高雄地方法院，臺灣高雄地方法院於九十年
    二月十六日，以九十年度易字第四七號判處甲○○拘役三十日，如易科罰金，以
    三百元折算一日並確定在案，此有本院前科表、原審電話記錄、臺灣高雄地方法
    院檢察署八十九年度偵字第二三九五三號起訴書、臺灣高雄地方法院九十年度易
    字第四七號判決書各一份附卷可稽。而本件被告前開被訴於八十九年九月四日十
    八時四十五分許於相同住處恐嚇其妻子乙○○○並同時違反法院核發之上開民事
    暫時保護令罪，二罪具有想像競合犯之關係，從一重之違反家庭暴力防治法第五
    十條之罪處斷，此部分與上開起訴並已判決確定部份，手法相同，反覆為之，顯
    係基於概括犯意，為連續犯，屬裁判上一罪。則上開於八十九年十月六日違反家
    庭暴力防治法案件既已判決確定，揆諸上開說明，自應就與之有裁判上一罪關係
    之本案為免訴之諭知。
三、原審未及審酌上開案件已判決確定之事實，為本件公訴不受理之判決，尚有未洽
    。檢察官上訴意旨，以前案係傷害罪，本案係家庭暴力防治法案件，二者並非實
    質上一罪，亦非裁判上一罪，故無同一案件之適用云云，指摘原判決不當，雖有
    誤會，而無理由。（檢察官所指係八十九年偵字第二０八五八號，惟原審及本院
    所指之另案偵查案號則為八十九年度偵字第二三九五三號）但原判決既有上開可
    議之處，自仍應由本院將原判決撤銷改判，另為本件免訴之判決，並不經言詞辯
    論為之。
據上論斷，應依刑事訴訟法第三百六十九條第一項前段、第三百六十四條、第三百零
二條第一款、第三百零七條，判決如主文。
中    華    民    國      九十      年       四       月      二十五    日
                              臺灣高等法院高雄分院刑事第九庭
               審判長法官  張明松
                                        法官  陳吉雄
                                        法官  任森銓
右正本證明與原本無異。
不得上訴。
                                      書記官  張文斌
中    華    民    國      九十      年       四       月      二十七    日
                                                                        Ｑ


司法院資訊處製作；財團法人民間司法改革基金會備份。
